# 求助各位大拿：主体公园清淤收入如何入账？

提问人：苹果宝贝 007 时间：2017-08-22 23:51:29
陈版好，各位大拿好：
有两个问题求助建议：
1 、某国有企业：某块业务最早由控股股东开展，形成了许多资质、研发成果和专利。后来进行业务梳理，控股股东将业务下沉到子公司，股东股东拟将专
利技术、研发成果、以及正在进行的研发项目转让给子公司，请问交易价格如何确定？以及程序是否有注意事项？
2 、某主题乐园经营企业：拥有海域使用权，在海边修建旅游观光项目，收入来源主要为观光门票收入，成本主要为景区固定资产折旧。观光区需要定期不
定期进行清淤工作，否则将影响景区营业。某企业正好需要淤泥，以 3100 万元购买这批淤泥。由于清淤工作时间不定并没有固定的周期性，主要与气候、
风力等有关，上一次清淤工作是 10 年前。请问本年清淤 3100 万收入如何入账？计入营业外收入OR冲减景区成本？无论哪种方式，一次性计入对报表影响都
很好，同时清淤周期性并不规定。请各位给处理建议

回答人：chenyiwei
1 、对此类项目，建议采用收益法进行评估以确定其公允价值，具体问题建议咨询评估师。 2 、对该主题乐园而言，该项清淤收入款项在收到后无后续合同义务需要履行，属于已经完成流入过程的经济利益，可以一次性确认为本期营业外收入，同时列入非经常性损益。

提问人：苹果宝贝 007 时间：2017-08-23 09:49:53
陈版，追问 2 个问题，非常感谢你百忙之中回答我的问题。 1 、已经成熟的专利技术采用收益法评估 然后进行转让是可行的。那么研发项目呢？正在研发中，是否按照账面价值转让即可？ 2 、一开始我也想到了确认营业外收入作为非经。但企业认为公司经营主题乐园，营业范围不包括淤泥清理收入，是不是不能作为营业外收入？另外审计师建议冲减成本。

回答人：chenyiwei
1 、如可行，可按未来经济利益流入金额的折现值减去预计还需发生的研发支出。 2 、因为超营业范围且偶发，所以计入营业外收入更合适。

提问人：苹果宝贝 007 时间：2017-08-24 10:42:43
感谢陈版：
对于这两个问题，有没有公开案例可参考？

回答人：chenyiwei
没有专门研究收集过，但我理解这样做应符合会计准则的原理。

提问人：苹果宝贝 007 时间：2017-08-25 10:03:40
追问陈版：
第二个问题 如果处理为冲减成本，是否也属于非经常性损益？

回答人：chenyiwei
不论如何进行会计处理，因为该损益是偶发性的且与日常经营无关，所以应为非经常性损益。